# 全民所有制企业改制为公司制企业报表列示问题

提问人：dexing93 时间：2021-02-18 13:33:09
全民所有制企业改制为公司制企业报表列示问题
2020 年 1 月 1 日，本市一家全民所有制企业改制为公司制企业，经过清产核资和评估后重新建账，请问在报表列示时，1.资产负债表是否列示期初数，
2.利润表和现金流量表是否列示 2019 年数，
3.账龄分析是否延续以前年度
企业改制

回答人：chenyiwei
一般可视同新设企业，改制完成后首年的资产负债表不披露年初数，利润表和现金流量表不披露上年数，但账龄分析仍然是延续的，不是重新起算。
如果有特殊需要，也可能基于特殊编制基础编制将改制前全民企业和改制后公司视作一个延续主体的财务报表，其中体现出在改制完成日的调账过程，但这属于特殊目的的专用报表，不能用于一般用途。